【裁判字號】    98,交上易,1539
【裁判日期】    990804
【裁判案由】    過失傷害
【裁判全文】
臺灣高等法院臺中分院刑事判決      98年度交上易字第1539號
上  訴  人
即  被  告  甲○○
選任辯護人  盧永盛律師
上列上訴人因過失傷害案件，不服臺灣彰化地方法院98年度交易
字第93號中華民國98年8月31日第一審判決（起訴案號：臺灣彰
化地方法院檢察署98年度偵字第3027號），提起上訴，本院判決
如下：
    主    文
原判決撤銷。
甲○○無罪。
    理    由
一、公訴意旨略以：被告即上訴人甲○○（下稱被告）於民國97
    年12月21日17時30分許，駕駛車牌號碼X5 -1587號自用小貨
    車，沿彰化縣芳苑鄉路○村○○道路由南向北行駛，於行經
    產業道路與上林路路上段路平幹75交岔路口時，其原應注意
    駛至無號誌或號誌故障而無交通指揮人員指揮之交岔路口，
    同為直行車或轉彎車者，左方車應暫停讓右方車先行，並應
    注意車前狀況，隨時採取必要之安全措施。且依當時有暮光
    、氣候晴、路面為乾燥無缺陷之柏油路面、道路無障礙物，
    並無不能注意之情事，竟未禮讓先行又疏未注意車前狀況，
    不慎擦撞沿上林路路上段由東往西行駛，由黃○○（82年7
    月生，本件事故發生時為尚未滿16歲之少年）所騎乘之車牌
    號碼XK2-526號重型機車，致黃○○人車倒地，受有右側遠
    端橈骨骨折併關節破裂、右手及左膝多處擦傷等傷害，因認
    被告甲○○涉犯刑法第284條第1項前段之過失傷害犯行云云
    。
二、按犯罪事實應依證據認定之，無證據不得認定犯罪事實，刑
    事訴訟法第154條第2項定有明文。刑事訴訟法所謂認定犯罪
    事實之證據，係指足以認定被告確有犯罪行為之積極證據而
    言，該項證據自須適合於被告犯罪事實之認定，始得採為斷
    罪資料；如未能發現相當證據，或證據不足以證明，自不能
    以推測或擬制之方法，以為裁判基礎（最高法院29年上字第
    3105號判例、40年台上字第86號判例可資參照）。又依最高
    法院32年上字第67號判例揭示，認定犯罪事實所憑之證據，
    固不以直接證據為限，間接證據亦應包含在內，惟採用間接
    證據時，必其所成立之證據，在直接關係上，雖僅足以證明
    他項事實，而由此他項事實，本於推理之作用足以證明待證
    事實者，方為合法，若憑空之推想，並非間接證據。至於被
    害人之陳述如無瑕疵，且就其他方面調查又與事實相符，固
    足採為科刑之基礎，倘其陳述尚有瑕疵，而在未究明前，遽
    採為論罪科刑之根據，即難認為適法。另告訴人之告訴，係
    以使被告受刑事訴追為目的，是其陳述是否與事實相符，仍
    應調查其他證據以資審認（最高法院61年台上字第3099號判
    例、52年台上字第1300號判例參照）。而上開判例所謂之無
    瑕疵，應係指被害人所為不利被告之陳述，與社會上之一般
    生活經驗或卷附其他客觀事證並無矛盾而言，至所謂就其他
    方面調查認與事實相符，非僅以所援用之旁證足以證明被害
    結果為已足，尤須綜合一切積極佐證，除認定被告確為加害
    人之外，在推理上無從另為其他合理原因之假設而言。末按
    刑事訴訟法第161條已於91年2月8日修正公布，其第1項規定
    ：檢察官就被告犯罪事實，應負舉證責任，並指出證明之方
    法。因此，檢察官對於起訴之犯罪事實，應負提出證據及說
    服之實質舉證責任。倘其所提出之證據，不足為被告有罪之
    積極證明，或其指出證明之方法，無從說服法院以形成被告
    有罪之心證，基於無罪推定之原則，自應為被告無罪判決之
    諭知(最高法院92年台上字第128號判例參照）。再按過失責
    任之有無，應以行為人之懈怠或疏虞與結果之發生，有無相
    當因果關係為斷，所謂相當因果關係，即以所生之結果觀察
    ，認為確因某項因素而惹起，又從因素觀察，認為足以發生
    此項結果，始克當之。最高法院58年台上字第404號著有判
    例。
三、公訴意旨認被告涉犯過失傷害罪嫌，無非係以證人即告訴人
    黃○○於偵查中證訴綦詳，且有財團法人彰化基督教醫院二
    林分院98年1月29日診斷書、現場圖、道路交通事故調查表
    (一)、(二)及現場照片在卷可稽，另參以臺灣省彰化縣區車輛行
    車事故鑑定委員會鑑定意見書，亦認被告未禮讓告訴人先行
    為肇事原因等情為其主要論據。然訊據上訴人即被告固坦承
    於上開時間、地點，駕駛上開自用小客車之右前車輪附近，
    與告訴人黃○○所騎乘之上開機車車頭發生碰撞之事實，惟
    矢口否認有何過失傷害犯行，並辯稱：伊經過上開路口時，
    並未看到告訴人，且伊所駕駛車輛已經行駛超過交岔路口之
    中心點，路權應歸屬於伊，本件事故發生之原因係因告訴人
    無照駕駛，且經驗不足，突然自右方撞擊其自用小客車之右
    前車輪所致，至於車禍前沒有看到告訴人，是因伊右眼幾近
    全盲，已經看不到告訴人，但主觀上已盡到應注意的義務，
    而客觀上對於右側的來車，因右眼全盲，僅能注意車前狀況
    ，對右側無法注意，所以伊並無過失等語。
四、經查：
  (一)被告於97年12月21日下午17時19、20分許，駕駛上開自用小
    客貨車之駛入上開無號誌交岔路口，與告訴人黃○○所騎乘
    之上開機車車頭發生碰撞之事實，為被告及告訴人所是認，
    且告訴人確實受有右側遠端橈骨骨折併關節破裂、右手及右
    膝多處擦傷等情，此有財團法人彰化基督醫院二林分院診斷
    書在卷可稽。
  (二)本件車禍過程為上開肇事地點之路口監視器所拍攝，經原審
    於98年7月28日審判期日，依被告所請求而勘驗該錄影光碟
    ，勘驗結果為：1.被告沿產業道路由南往北方向行駛，於97
    年12月21日下午5時19分50秒至案發地點交岔路口，慢慢往
    前行駛該交岔路口，於19分56秒時，尚未通過上林路與產業
    道路之交岔路口中心點，於19分56秒至57秒到達中心點，於
    19時59秒時與告訴人所騎乘之機車發生碰撞。2.在被告尚未
    過中心點時，告訴人所騎乘之機車沿芳苑鄉○○路由東往西
    方向行駛，於56秒出現路口監視器所拍攝範圍內，於19分57
    秒時，告訴人之機車車尾煞車燈亮起，至19分59秒發生碰撞
    ，被告車子的右側車輪附近與告訴人的機車車頭發生碰撞等
    情（見原審卷第64頁，另錄影翻拍照片見偵查卷第28至31頁
    ）。是由上開原審勘驗結果，顯示肇事時被告之自用小貨車
    係以慢行方式接近於事故地點之交岔路口中心點之際，告訴
    之機車始出現於路口之監視錄影畫面，並於告訴人車正通過
    中心點時始踩煞車。
  (三)本件交通事故，前經被告申請台灣省彰化縣區車輛行車事故
    鑑定委員會鑑定，由該會參照道路交通事故調查表(一)、(二)、
    道路交通事故談話紀錄表、道路交通事故現場圖及車損照片
    為鑑定資料，其鑑定結果以：甲○○駕車況產業道路由南往
    北方向行駛，路口無號誌，屬左車應暫停讓右方車先行，但
    許員疏未注意及此，與右方沿上林路由東往西方行駛之黃○
    ○車發生撞擊；黃○○駕車沿上林路由東往西方向行駛，屬
    未領有駕駛執照，不得駕車，且行經無號誌之交岔路口，均
    應減速慢行，作隨時停車之準備，但黃員疏未注意及此，與
    左方沿產業道路由南往北方向行駛之許員車發生撞擊。，因
    認甲○○駕駛自小貨車行經無號誌岔路口，左車未暫停讓右
    方車先行為主因；黃○○無照駕駛重機車行經無號誌岔路口
    ，未減速慢行，為肇事次因等情（見偵查卷第35至40頁）。
    嗣經原審法院檢附警詢全卷、偵查全卷及原審於98年5月27
    日前之卷證資料（按即僅有98年5月26日訊問被告與告訴人
    之筆錄，尚未及於前開經原審於98年7月28日審判期日，依
    被告所請求而調查勘驗該肇事路口監視錄影光碟之勘驗筆錄
    在內）囑託台灣省車輛行車事故覆議鑑定委員會覆議，其覆
    議結果於98年6月22日函覆原審法院以：「依卷附調查跡證
    資料研議結論，照彰化縣區鑑車鑑會之鑑定意見」等情（見
    原審卷第13頁）。
  (四)嗣經本院依被告聲請檢附警詢全卷、偵查全卷、原審全卷、
    本院於99年2月10前之卷證及被告所提出而經原審勘驗之肇
    事路口監視錄影光碟，囑託中央警察大學鑑定肇事責任，經
    鑑定結果，本院摘錄其要於后（鑑定內容詳見附於本院卷第
    85 至117頁之鑑定書）：
    1.肇事地點之道路狀況，係屬村里道路，東西向各有1線快
      車道及慢車道，快車道寬度各為3.5公尺，東向西之快車
      道外側慢車道寬1.6公尺，西向東之快車道外側慢車道寬
      1.4公尺，南北各有1線車道，車寬2.8公尺，南端之車道
      路外路面寬為0.5公尺，北端之車道右側路外路面寬2.1公
      尺，又東西向道路中央漆繪分向限制（雙黃線）南端（本
      院按，即位於東端路肢部分）長23.3公尺，該路段速限50
      公里/小時。
    2.依事故現場監視錄影畫面顯示：
      17時19分49秒，畫面上左上角出現許員之藍色小貨車駛
        至於路口處路外，另於該路口東往西行向東端路肢有一
        輛白色汽車正要通過路口煞車之影像（本院按，同一畫
        面中，在該白色汽車前方，已有1輛機車先行通過路口
        之影像）。
      17時19分50秒，畫面上左上角出現許員之藍色小貨車駛
        於路口處路外，另於該路口東往西行向有一輛白色汽車
        正通過路口且煞車減速之影像。
      17時19分52秒(1)，畫面上左上角出現許員之藍色小貨車
        駛於路口處路外，另於該路口東往西行向西端路肢有一
        輛白色汽車已通過路口後之影像，該路口東往西行向東
        端路肢，仍無任何車輛出現。
      17時19分52秒(2)，畫面上左上角出現許員之藍色小貨車
        駛於路口處路外，另於該路口東往西行向西端路肢有一
        輛白色汽車已通過路口後之影像，該路口東往西行向東
        端路肢，仍無任何車輛出現，此時左上角之許員藍色小
        貨車頭已開始進入路口。
      17時19分53秒(2)，畫面上左上角出現許員之藍色小貨車
        駛於路口處路外，另於該路口東往西行向西端路肢有一
        輛白色汽車通過路口後之影像，該路口東往西行向東端
        路肢，仍無任何車輛出現，此時左上角之許員藍色小貨
        車頭已緩慢進入西往東之車道路面。
      17時19分54秒，畫面上左上角出現許員之藍色小貨車駛
        於路口處邊緣，另於該路口東往西行向西端路肢有一輛
        白色汽車通過路口後之影像，該路口東往西行向東端路
        肢，仍無任何車輛出現，此時左上角之許員藍色小貨車
        頭已進入西往東之車道路面。
      17時19分55秒，畫面中左上角之許員藍色小貨車已進入
        西往東之車道範圍路面，另於該路口東往西行向西端路
        肢之白色汽車仍呈持續離開該路口往前行駛之影像，該
        路口東往西行向東端路肢，仍無任何車輛出現。
      17時19分56秒(1)，畫面中左上角之許員藍色小貨車仍緩
        慢往前移動，且車頭已經到達西往東行向車道之一半位
        置時，另於該路口東往西行向西端路肢之白色汽車仍呈
        持續離開該路口且即將消失在影像畫面中，而該路口東
        往西行向東端路肢，仍無任何車輛出現。
      17時19分56秒(2)，畫面中左上角之許員藍色小貨車仍緩
        慢往前移動，且車頭已經到達東西向該路口行向車道路
        中心位置時（車頭前端已達中央分向限制線位置），另
        於該路口東往西行向東端路肢，出現黃員機車之影像，
        黃員機車之車頭位置，約位於該東往西行向臨近路口，
        中央分向限制線南端起點處往前欲進入路口，且未見車
        尾之煞車燈亮起，黃員機車持續前進中。
      17時19分57秒，畫面中左上角之許員藍色小貨車頭仍持
        續往前移動，且車頭已經到達東往西向行車道路中心位
        置時，另於該路口東往西行駛欲進入路口之黃員機車車
        尾煞車燈始亮起，黃員機車之車頭已接近該路口，但仍
        在路口外之行車分向限制線南端劃設之路段範圍內。
      17時19分58秒，畫面中右上角之許員藍色小貨車頭仍持
        續往前移動，且車頭已經到達東往西向行車道之右側車
        道邊線位置時，另於該路口東往西行駛之黃員機車車尾
        煞車燈仍持續亮起，黃員機車之車頭已剛要抵達進入該
        要口，此時呈現兩車即將碰撞之狀態。
      17時19分59秒，畫面中右上角之許員藍色小貨車頭仍持
        續往前移動，且車尾即將到達東往西向行車道之右側車
        道邊線位置時，另於該路口東往西行駛之黃員機車車尾
        煞車燈仍持續亮起，此時呈現黃員機車之車頭已經直接
        碰撞許員小貨車之狀態。
      由上開監視錄影光碟之畫面顯示，黃員之機車於17日19
        分56秒(1)時，尚未出現在畫面中，19分56秒(2)時，其機
        車之車頭前輪始出現恰約位於中心分向限制線起點處，
        於19分57秒，黃員機車之煞車燈亮起，其車尾後輪位置
        ，恰約於右側白色邊線終止處（仍在路口外之行車分向
        限制線劃設之路段範圍內），約1秒鐘左右，兩車發生
        碰撞等情。
    3.依卷附車損照片顯示，許員小貨車車頭右前輪胎側面有明
      顯黑色擦撞痕跡，右側車身車框架下緣鈑金處，有撞損痕
      跡之情形，其括擦痕跡之高度亦約位於黃員機車車頭車殼
      破裂掉落處，顯見黃員機車車頭車殼之破裂掉落是因車頭
      直接往前碰撞許員小貨車頭右前輪胎側面有明顯黑色擦撞
      痕跡及右側車身車框架下緣鈑金處所致。而黃員機車之倒
      地係因黃員機車車頭部位與許員小貨車車頭右側車身等部
      位碰撞後，許員小貨車仍往前滑行及往前帶動，黃員機車
      隨即倒地所致。
    4.經檢視送鑑定之肇事路口監視錄影影像紀錄檔案內容，該
      監視器係裝設於上林路東向路側，往北拍攝涵蓋事故發生
      地點路口，完整記錄事故發生過程，經運用Media Stuido
      Pro 7影像處理軟體分鏡擷取影像畫格分析，發現監視系
      統影像紀錄係採動態攝影方式，依進入鏡頭範圍內目標物
      動態特徵，啟動快門紀錄，每秒拍攝畫格從2至8個，即每
      間隔1/2至1/8秒拍攝1畫格，而依車輛入鏡至發生事故止
      之影像畫格遞移分析：
      許員小貨車自17時19分（按鑑定書誤載為18分）48秒第
        1畫格進入鏡頭，至19分54秒車頭抵達南向車道邊線，
        其平均行駛速率約2.3至2.6公里/小時（計算方式詳鑑
        定書載，下同）。
      許員小貨車自19分54秒車頭抵達南向車道邊線，至19分
        56秒第7畫格車頭抵達中心線，此時黃員機車亦入鏡，
        許員之平均行駛速率約4.4至4.9公里/小時。
      許員小貨車自19分56秒第7畫格車頭抵達中心線，至19
        分58秒第2畫格車頭抵達北向車道邊緣，其平均行駛速
        率約7.6至9.5公里/小時。
      黃員機車於19分56秒第8畫格車頭抵達中心雙黃線南端
        ，至19分58秒第5畫格車頭撞上許員小貨車右側車身，
        其平均行駛速率約49.1至58.0公里/小時，惟因機車於
        於19分57秒第1畫格起車尾煞車燈亮，開始有煞車減速
        動作，故推定機車於臨近路口前20公尺處，即於路中心
        雙黃線南端（本院按即起點）之行駛速率應高於60公里
        /小時，故黃員機車有臨近無號誌交岔路口未減速且以
        高於60公里/小時行駛之行為。
    5.二車碰撞過程之推定：根據前述二車碰撞型態、地點、運
      行軌跡之推定與卷附相關二車肇事後遺留在事故現場及車
      體車損之相關跡證及送鑑資料RECO0188.ASF影像紀錄檔案
      內容等，可推定於許員小貨車先於其前方交岔路口橫越時
      ，黃員機車應有未讓行及未注意車前狀況，且行經該無號
      誌路口時，未採取減速通過之措施，致黃員機車車頭部位
      ，由後往前直接碰撞許員小貨車車頭右側車門等部位時，
      因黃員機車行駛之速率遠高於許員小貨車，黃員機車雖於
      採取煞車之後即將停止之際，車頭仍由後往前直接碰撞許
      員小貨車時，導致黃員機車受到由左往右側之橫向帶動力
      量，致車身隨即傾倒，同時兩車碰撞瞬間分離後，許員小
      貨車隨即停於由南往北之車道上，而黃員機車車身則倒於
      交岔路口內北瑞路肢之方位，黃員機車騎士倒地受傷。
    6.二車之肇事原因與責任分析：本案肇事責任之歸責，主要
      關鍵在於辨析本肇事發生之直接原因，亦即肇事前各車之
      相對位置及其駕駛行為，對於彼此路權之侵犯與應盡注意
      義務之行使，茲經由上述肇事重建，已完整描述本案發生
      之過程，其結果顯示：許員小貨車沿產業道路南往北方向
      行駛，黃員機車於東往西方向車道行駛，當許員小貨車於
      路口先做停等讓一輛自小客車通過後，於往前已經進入路
      口之後，黃員機車仍行駛於右側路肢東往西方向之快車道
      上直行尚未抵達路口，本案兩車事故發生之主要肇因，係
      黃員機車於預見前方車道上，已有已進入路口之許員小貨
      車橫越時，未依規定減速行駛及注意車前狀況(道路交通
      安全規則第93條第1項第2款、第94條第3項)且未及早減速
      致煞車不及情況下，導致黃員機車由後往前碰撞許員小貨
      車右前車門之車身之事故。因此，黃員機車可歸責於其自
      許員小貨車右方行駛進入路口時，疏於駕駛人應盡之義務
      注意車前狀況並減速通過路口，故應負本肇事發生之完全
      責任。另許員小貨車於進入路口後欲通過時，行駛速度雖
      較慢，然其係先行進入路口之車輛，且車身早已進入路口
      中，黃員機車仍未抵達路口範圍，於機車接近路口時，又
      未及時採取煞車之措施，導致車輛無法及時停住，車頭直
      接碰撞許員小貨車之情形，許員小貨車為已先行進入路口
      之車輛，且車身己達路口中心，許員小貨車遇此情形，應
      無法防範事故之發生。
    7.鑑定結果：
      甲○○駕駛X5-1587號自小貨車，於彰化縣芳苑鄉路○
        村○○路路○段與產業道路口附近路段，由南往北方向
        行駛，黃員機車由東往西方向行駛於快車道，兩車於該
        無號誌路口往前遇穿越行駛狀況下，因黃員機車駕駛未
        盡到行經交岔路口要減速慢行之義務，且許員小貨車早
        已經由路口南方往北進入路口時，被由東往西快車道行
        駛之黃員機車，於該交岔路口內之北瑞路肢方位，黃員
        機車前車頭部位，由後往前碰撞許員小貨車車頭右前車
        門下緣鈑金部位，而導致黃員機車騎士黃○○所騎乘之
        黃員機車往前碰撞倒地而肇事，許員小貨車駕駛，無肇
        事因素。
      黃○○騎乘XK2-526號普通重型機車，於彰化縣芳苑鄉
        路○村○○路路○段與產業道路口附近路段，由南往北
        方向行駛，黃員機車由東往西方向行駛於快車道，當行
        駛至該無號誌路口前，因黃員機車騎士於於預見已由前
        方路口南瑞路肢進入路口欲穿越往北之甲小貨車之行車
        狀況時，於行向之快車道方位，黃員機車未及時採取減
        速煞車不及時，黃員機車前車頭部位由後往前碰撞甲，
        小貨車車頭右側車門下緣鈑金部位，而導致黃員機車騎
        士黃員受傷之肇事，黃員機車騎士為肇事原因（道路交
        通管理處罰條例第44條第1項第5款、道路交通安全規則
        第93條第1項第2款、第94條第3項）。
  (五)雖上開台灣省彰化縣區車輛行車事故鑑定委員會之鑑定意見
    及台灣省車輛行車事故覆議鑑定委員會覆議意見，與中央警
    察大學之鑑定意見，二者認定之結果歧異，惟本院審酌前者
    即車輛行車事故鑑定委員會及覆議鑑定委員用以參考之鑑定
    資料，不若後者尺中央警察大學之鑑定完整，且後者之鑑定
    分析方法較為詳盡及客觀周延，不僅與及道路交通事故現場
    圖及車損照片相符，又以肇事路口監視錄影之客觀影像為比
    對依據，而該監視錄影光碟及其影像內容復經原審調查勘驗
    在卷，自已具有證據能力，加以由上開中央警察大學之鑑定
    結果及卷附監視錄影翻拍照片顯示，被告之自小貨車於初抵
    肇事岔路口南向北之南端路口時，適有1機車1自小客車先後
    通過東向西之岔路口，被告自小貨車並有等候其等先行，迨
    該二車通過路口後，被告自小貨車始緩慢啟動前行通過路口
    之情形，算斯時該路口東往西行向東端路肢，未見任何車輛
    出現，亦即告訴人之機車於斯時是遠在23.3公尺外（中央漆
    繪分向限制線長23.3公尺）之鏡頭畫面以外，而被告車係以
    未逾時速10公里之速度，緩慢漸行通過路口中心點，可見被
    告自小貨車並無行經無號誌路口，未禮讓幹道或右方來車先
    行而搶先通過之情事，是台灣省彰化縣區車輛行車事故鑑定
    委員會之鑑定意見認被告自小貨車有行經無號誌路口，未禮
    讓幹道或右方來車先行之疏失，即屬無可採，本件之肇事責
    任鑑定，自應以中央警察大學之鑑定結果為主，即被告對於
    本件車禍之發生，無肇事因素。至於告訴代理人為告訴人具
    狀指稱中央警察大學之鑑定書中有誤載「乙機車騎士黃○○
    騎乘XK2-526號普通重型機車，於彰化縣芳苑鄉路○村○○
    路路○段與產業道路口附近路段，『由南往北方向行駛』，
    『乙機車由東往西方向行駛』於快車道，當行駛至該無號誌
    路口前…」等情，顯見該鑑定書率及錯誤云云，惟查，本件
    被告自小貨車是由南往北行駛，告訴人機車係由東往西行駛
    ，乃雙方均不爭執之事，而上開文字明顯是因複製前段文句
    時漏未刪除所致，並不致會發生誤判之結果，且中央警察大
    學之鑑定書本文多達29頁，僅1句文句贅載，尚不影響其鑑
    定之專業可信度。
  (六)另由上開中央警察大學之鑑定結果，亦顯示本件係告訴人之
    機車撞擊被告之自小貨車右側車身，且告訴人機車於被告正
    要緩慢通過路口中心點時，係以高於時速60公里（超過該處
    時速50公里之限制，且其時速為被告車之速率6倍以上）快
    速接近路口，並未減速，而直至於撞擊前約1秒鐘左右始踩
    煞車減速，但已不及。準此，告訴人於偵查中自稱其行經該
    路口，見對方停在路口，伊有減速慢行云云（見偵卷第6頁
    ），顯不可採。參以告訴人於肇事時，年尚未滿16歲，無照
    駕駛，其於原審亦自證稱：其先前曾無照駕駛騎車出去找工
    作，超過5次但未滿10次等語（見原審卷第81頁），顯見其
    年輕識淺，駕駛機車經驗不足，不僅不諳交通安全規則，亦
    未遵守交通安全規則騎車，其有超速行駛、行經無號誌之交
    岔路口未減速慢行，及未注意車前狀況之過失甚明。另公訴
    意旨雖另認被告有未注意車前狀況隨時採取必要之安全措施
    之過失云云，惟本件既係被告禮讓幹道車後於緩慢前行通過
    路口中心點時，遭右側疾駛前來之告訴人機車撞擊右側，此
    為其所無法防備，更無有所謂未注意車前狀況之過失可言，
    併此敘明。
五、本件公訴人所舉之證據，既未達一般人均不致有所懷疑，而
    得確信本件之車禍是因被告之過失而肇事，無從說服本院以
    形成被告有罪之心證。且本院在得依或應依職權調查證據之
    範圍內，復查無其他積極明確之證據，足以證明被告確有公
    訴意旨所指之過失傷害犯行，本件要屬不能證明被告犯罪。
    原審未為詳查，遽對被告論罪科刑，即有未合，是被告上訴
    否認過失傷害犯行，指摘原判決不當，為有理由，自應由本
    院將原判決撤銷，並為被告無罪之諭知。
據上論斷，應依刑事訴訟法第369條第1項前段、第364條、第301
第1項前段，判決如主文。
本案經檢察官乙○○到庭執行職務。
中    華    民    國    99    年    8     月    4     日
            刑事第五庭  審判長法  官  趙  春  碧
                              法  官  林  宜  民
                              法  官  賴  恭  利
上列正本證明與原本無異。
不得上訴。
                              書記官  林  育  萱
中    華    民    國    99    年    8     月    4     日


司法院資訊處製作；財團法人民間司法改革基金會備份。
